{"present": {"1 Singular": {"Affirmative": "f\u00f3irim", "Question": "an bhf\u00f3irim?", "Negative": "n\u00ed fh\u00f3irim"}, "2 Singular": {"Affirmative": "f\u00f3ireann t\u00fa", "Question": "an bhf\u00f3ireann t\u00fa?", "Negative": "n\u00ed fh\u00f3ireann t\u00fa"}, "3 Singular": {"Male": {"Affirmative": "f\u00f3ireann s\u00e9", "Question": "an bhf\u00f3ireann s\u00e9?", "Negative": "n\u00ed fh\u00f3ireann s\u00e9"}, "Female": {"Affirmative": "f\u00f3ireann s\u00ed", "Question": "an bhf\u00f3ireann s\u00ed?", "Negative": "n\u00ed fh\u00f3ireann s\u00ed"}}, "1 Plural": {"Compressed": {"Affirmative": "f\u00f3irimid", "Question": "an bhf\u00f3irimid?", "Negative": "n\u00ed fh\u00f3irimid"}, "Extended": {"Affirmative": "f\u00f3ireann muid", "Question": "an bhf\u00f3ireann muid?", "Negative": "n\u00ed fh\u00f3ireann muid"}}, "2 Plural": {"Affirmative": "f\u00f3ireann sibh", "Question": "an bhf\u00f3ireann sibh?", "Negative": "n\u00ed fh\u00f3ireann sibh"}, "3 Plural": {"Affirmative": "f\u00f3ireann siad", "Question": "an bhf\u00f3ireann siad?", "Negative": "n\u00ed fh\u00f3ireann siad"}, "Passive": {"Affirmative": "f\u00f3irtear", "Question": "an bhf\u00f3irtear?", "Negative": "n\u00ed fh\u00f3irtear"}}, "future": {"1 Singular": {"Affirmative": "f\u00f3irfidh m\u00e9", "Question": "an bhf\u00f3irfidh m\u00e9?", "Negative": "n\u00ed fh\u00f3irfidh m\u00e9"}, "2 Singular": {"Affirmative": "f\u00f3irfidh t\u00fa", "Question": "an bhf\u00f3irfidh t\u00fa?", "Negative": "n\u00ed fh\u00f3irfidh t\u00fa"}, "3 Singular": {"Male": {"Affirmative": "f\u00f3irfidh s\u00e9", "Question": "an bhf\u00f3irfidh s\u00e9?", "Negative": "n\u00ed fh\u00f3irfidh s\u00e9"}, "Female": {"Affirmative": "f\u00f3irfidh s\u00ed", "Question": "an bhf\u00f3irfidh s\u00ed?", "Negative": "n\u00ed fh\u00f3irfidh s\u00ed"}}, "1 Plural": {"Compressed": {"Affirmative": "f\u00f3irfimid", "Question": "an bhf\u00f3irfimid?", "Negative": "n\u00ed fh\u00f3irfimid"}, "Extended": {"Affirmative": "f\u00f3irfidh muid", "Question": "an bhf\u00f3irfidh muid?", "Negative": "n\u00ed fh\u00f3irfidh muid"}}, "2 Plural": {"Affirmative": "f\u00f3irfidh sibh", "Question": "an bhf\u00f3irfidh sibh?", "Negative": "n\u00ed fh\u00f3irfidh sibh"}, "3 Plural": {"Affirmative": "f\u00f3irfidh siad", "Question": "an bhf\u00f3irfidh siad?", "Negative": "n\u00ed fh\u00f3irfidh siad"}, "Passive": {"Affirmative": "f\u00f3irfear", "Question": "an bhf\u00f3irfear?", "Negative": "n\u00ed fh\u00f3irfear"}}, "past": {"1 Singular": {"Affirmative": "d'fh\u00f3ir m\u00e9", "Question": "ar fh\u00f3ir m\u00e9?", "Negative": "n\u00edor fh\u00f3ir m\u00e9"}, "2 Singular": {"Affirmative": "d'fh\u00f3ir t\u00fa", "Question": "ar fh\u00f3ir t\u00fa?", "Negative": "n\u00edor fh\u00f3ir t\u00fa"}, "3 Singular": {"Male": {"Affirmative": "d'fh\u00f3ir s\u00e9", "Question": "ar fh\u00f3ir s\u00e9?", "Negative": "n\u00edor fh\u00f3ir s\u00e9"}, "Female": {"Affirmative": "d'fh\u00f3ir s\u00ed", "Question": "ar fh\u00f3ir s\u00ed?", "Negative": "n\u00edor fh\u00f3ir s\u00ed"}}, "1 Plural": {"Compressed": {"Affirmative": "d'fh\u00f3ireamar", "Question": "ar fh\u00f3ireamar?", "Negative": "n\u00edor fh\u00f3ireamar"}, "Extended": {"Affirmative": "d'fh\u00f3ir muid", "Question": "ar fh\u00f3ir muid?", "Negative": "n\u00edor fh\u00f3ir muid"}}, "2 Plural": {"Affirmative": "d'fh\u00f3ir sibh", "Question": "ar fh\u00f3ir sibh?", "Negative": "n\u00edor fh\u00f3ir sibh"}, "3 Plural": {"Compressed": {"Affirmative": "d'fh\u00f3ir siad", "Question": "ar fh\u00f3ir siad?", "Negative": "n\u00edor fh\u00f3ir siad"}, "Extended": {"Affirmative": "d'fh\u00f3ireadar", "Question": "ar fh\u00f3ireadar?", "Negative": "n\u00edor fh\u00f3ireadar"}}, "Passive": {"Affirmative": "f\u00f3ireadh", "Question": "ar f\u00f3ireadh?", "Negative": "n\u00edor f\u00f3ireadh"}}, "condi": {"1 Singular": {"Affirmative": "d'fh\u00f3irfinn", "Question": "an bhf\u00f3irfinn?", "Negative": "n\u00ed fh\u00f3irfinn"}, "2 Singular": {"Affirmative": "d'fh\u00f3irfe\u00e1", "Question": "an bhf\u00f3irfe\u00e1?", "Negative": "n\u00ed fh\u00f3irfe\u00e1"}, "3 Singular": {"Male": {"Affirmative": "d'fh\u00f3irfeadh s\u00e9", "Question": "an bhf\u00f3irfeadh s\u00e9?", "Negative": "n\u00ed fh\u00f3irfeadh s\u00e9"}, "Female": {"Affirmative": "d'fh\u00f3irfeadh s\u00ed", "Question": "an bhf\u00f3irfeadh s\u00ed?", "Negative": "n\u00ed fh\u00f3irfeadh s\u00ed"}}, "1 Plural": {"Compressed": {"Affirmative": "d'fh\u00f3irfimis", "Question": "an bhf\u00f3irfimis?", "Negative": "n\u00ed fh\u00f3irfimis"}, "Extended": {"Affirmative": "d'fh\u00f3irfeadh muid", "Question": "an bhf\u00f3irfeadh muid?", "Negative": "n\u00ed fh\u00f3irfeadh muid"}}, "2 Plural": {"Affirmative": "d'fh\u00f3irfeadh sibh", "Question": "an bhf\u00f3irfeadh sibh?", "Negative": "n\u00ed fh\u00f3irfeadh sibh"}, "3 Plural": {"Compressed": {"Affirmative": "d'fh\u00f3irfid\u00eds", "Question": "an bhf\u00f3irfid\u00eds?", "Negative": "n\u00ed fh\u00f3irfid\u00eds"}, "Extended": {"Affirmative": "d'fh\u00f3irfeadh siad", "Question": "an bhf\u00f3irfeadh siad?", "Negative": "n\u00ed fh\u00f3irfeadh siad"}}, "Passive": {"Affirmative": "d'fh\u00f3irf\u00ed", "Question": "an bhf\u00f3irf\u00ed?", "Negative": "n\u00ed fh\u00f3irf\u00ed"}}, "imper": {"1 Singular": {"Affirmative": "f\u00f3irim!", "Negative": "n\u00e1 f\u00f3irim!"}, "2 Singular": {"Affirmative": "f\u00f3ir!", "Negative": "n\u00e1 f\u00f3ir!"}, "3 Singular": {"Male": {"Affirmative": "f\u00f3ireadh s\u00e9!", "Negative": "n\u00e1 f\u00f3ireadh s\u00e9!"}, "Female": {"Affirmative": "f\u00f3ireadh s\u00ed!", "Negative": "n\u00e1 f\u00f3ireadh s\u00ed!"}}, "1 Plural": {"Compressed": {"Affirmative": "f\u00f3irimis!", "Negative": "n\u00e1 f\u00f3irimis!"}, "Extended": {"Affirmative": "f\u00f3ireadh muid!", "Negative": "n\u00e1 f\u00f3ireadh muid!"}}, "2 Plural": {"Affirmative": "f\u00f3irig\u00ed!", "Negative": "n\u00e1 f\u00f3irig\u00ed!"}, "3 Plural": {"Compressed": {"Affirmative": "f\u00f3irid\u00eds!", "Negative": "n\u00e1 f\u00f3irid\u00eds!"}, "Extended": {"Affirmative": "f\u00f3ireadh siad!", "Negative": "n\u00e1 f\u00f3ireadh siad!"}}, "Passive": {"Affirmative": "f\u00f3irtear!", "Negative": "n\u00e1 f\u00f3irtear!"}}, "pastConti": {"1 Singular": {"Affirmative": "d'fh\u00f3irinn", "Question": "an bhf\u00f3irinn?", "Negative": "n\u00ed fh\u00f3irinn"}, "2 Singular": {"Affirmative": "d'fh\u00f3irte\u00e1", "Question": "an bhf\u00f3irte\u00e1?", "Negative": "n\u00ed fh\u00f3irte\u00e1"}, "3 Singular": {"Male": {"Affirmative": "d'fh\u00f3ireadh s\u00e9", "Question": "an bhf\u00f3ireadh s\u00e9?", "Negative": "n\u00ed fh\u00f3ireadh s\u00e9"}, "Female": {"Affirmative": "d'fh\u00f3ireadh s\u00ed", "Question": "an bhf\u00f3ireadh s\u00ed?", "Negative": "n\u00ed fh\u00f3ireadh s\u00ed"}}, "1 Plural": {"Compressed": {"Affirmative": "d'fh\u00f3irimis", "Question": "an bhf\u00f3irimis?", "Negative": "n\u00ed fh\u00f3irimis"}, "Extended": {"Affirmative": "d'fh\u00f3ireadh muid", "Question": "an bhf\u00f3ireadh muid?", "Negative": "n\u00ed fh\u00f3ireadh muid"}}, "2 Plural": {"Affirmative": "d'fh\u00f3ireadh sibh", "Question": "an bhf\u00f3ireadh sibh?", "Negative": "n\u00ed fh\u00f3ireadh sibh"}, "3 Plural": {"Compressed": {"Affirmative": "d'fh\u00f3irid\u00eds", "Question": "an bhf\u00f3irid\u00eds?", "Negative": "n\u00ed fh\u00f3irid\u00eds"}, "Extended": {"Affirmative": "d'fh\u00f3ireadh siad", "Question": "an bhf\u00f3ireadh siad?", "Negative": "n\u00ed fh\u00f3ireadh siad"}}, "Passive": {"Affirmative": "d'fh\u00f3irt\u00ed", "Question": "an bhf\u00f3irt\u00ed?", "Negative": "n\u00ed fh\u00f3irt\u00ed"}}, "subj": {"1 Singular": {"Affirmative": "go bhf\u00f3ire m\u00e9", "Negative": "n\u00e1r fh\u00f3ire m\u00e9"}, "2 Singular": {"Affirmative": "go bhf\u00f3ire t\u00fa", "Negative": "n\u00e1r fh\u00f3ire t\u00fa"}, "3 Singular": {"Male": {"Affirmative": "go bhf\u00f3ire s\u00e9", "Negative": "n\u00e1r fh\u00f3ire s\u00e9"}, "Female": {"Affirmative": "go bhf\u00f3ire s\u00ed", "Negative": "n\u00e1r fh\u00f3ire s\u00ed"}}, "1 Plural": {"Compressed": {"Affirmative": "go bhf\u00f3irimid", "Negative": "n\u00e1r fh\u00f3irimid"}, "Extended": {"Affirmative": "go bhf\u00f3ire muid", "Negative": "n\u00e1r fh\u00f3ire muid"}}, "2 Plural": {"Affirmative": "go bhf\u00f3ire sibh", "Negative": "n\u00e1r fh\u00f3ire sibh"}, "3 Plural": {"Affirmative": "go bhf\u00f3ire siad", "Negative": "n\u00e1r fh\u00f3ire siad"}, "Passive": {"Affirmative": "go bhf\u00f3irtear", "Negative": "n\u00e1r fh\u00f3irtear"}}, "verbal noun": "f\u00f3irithint", "verbal adjective": "f\u00f3irthe"}